臺灣基隆地方法院刑事判決　　　　　　　100年度訴字第653號
公　訴　人　臺灣基隆地方法院檢察署檢察官
被　　　告　詹益郎
上列被告因毒品危害防制條例案件，經檢察官提起公訴（100 年
度毒偵字第1798號），被告於準備程序進行中，就被訴事實為有
罪之陳述，經本院合議庭裁定由受命法官獨任進行簡式審判程序
，判決如下：
    主  文
詹益郎施用第一級毒品，累犯，處有期徒刑捌月；又施用第二級
毒品，累犯，處有期徒刑肆月。應執行有期徒刑拾月。
    事  實
一、前案紀錄：
(一)詹益郎前因施用毒品案件，先後2 次經本院裁定送觀察、勒
    戒後，均認無繼續施用毒品之傾向，而由臺灣基隆地方法院
    檢察署檢察官分別於民國88年1 月15日、同年11月22日，各
    以87年度少連偵字第81號以及88年度毒偵緝字第38號、88年
    度毒偵字第834 號為不起訴處分確定，並先後於88年1 月17
    日、同年12月4 日執行完畢釋放。
(二)復因施用第二級毒品案件，經本院裁定送強制戒治（於91年
    1 月25日執行期滿），同時由臺灣基隆地方法院檢察署檢察
    官以89年度偵字第222 號提起公訴，經本院於89年4 月29日
    ，以89年度基簡字第163 號判決判處有期徒刑5 月確定（下
    稱甲案）；又因妨害兵役案件，由本院於89年10月31日，以
    89年度基簡字第649 號判決判處有期徒刑3 月確定（下稱乙
    案），上開甲、乙二案所處之刑，嗣經本院以91年度聲字第
    93號裁定應執行有期徒刑7 月確定。再因偽造文書案件，經
    本院於90年10月31日，以90年度基簡字第657 號判決判處有
    期徒刑5 月確定（下稱丙案）；復因施用第二級毒品案件，
    經本院於90年12月10日，以90年度易字第624 號判決判處有
    期徒刑5 月確定（下稱丁案），所犯丙、丁案件，其後則經
    本院以91年度聲字第94號裁定應執行有期徒刑8 月確定。後
    入監接續執行上開有期徒刑7 月、8 月，迄於92年1 月13日
    執行完畢。惟又因施用第二級毒品案件，經本院於95年7 月
    31日，以95年度簡上字第86號判決判處有期徒刑6 月確定（
    下稱戊案）；再因施用第一級、第二級毒品案件，經本院於
    96年3 月19日，以95年度訴字第969 號判決判處有期徒刑7
    月、7 月，應執行有期徒刑1 年確定（下稱己案）。其戊、
    己案所處之刑，嗣經本院以96年度聲減字第615 號裁定各減
    為有期徒刑3 月、3 月又15日、3 月又15日，另己案所減得
    之刑併定應執行有期徒刑6 月確定，後入監接續執行上開有
    期徒刑3 月、6 月，而於97年1 月15日執行完畢（構成累犯）
    。
(三)再因施用第一、二級毒品案件，分別經本院於97年7 月31日
    ，以97年度訴字第1031號判決判處有期徒刑3 月、7 月確定
    （下稱庚案），及於97年9 月30日，以97年度訴字第1156號
    判決判處有期徒刑7 月、3 月確定（下稱辛案），庚、辛二
    案嗣經本院以98年度聲字第779 號裁定應執行有期徒刑1 年
    4 月確定。又因施用第一級毒品案件，經本院於98年1 月16
    日，以97年度訴字第1912號判決判處有期徒刑7 月確定（下
    稱壬案）；復因施用第一、二級毒品案件，經本院於98年5
    月12日，以98年度訴字第229 號判決判處有期徒刑8 月確定
    （下稱癸案），壬、癸二案後經本院以98年度聲字第778 號
    裁定應執行有期徒刑10月確定，並與庚、辛二案經本院98年
    度聲字第779 號裁定之刑期1 年4 月合併執行，嗣於99年9
    月28日縮短刑期假釋出監，所餘刑期並付保護管束，於99年
    12月24日保護管束期滿未經撤銷，其未執行之刑，以已執行
    論而執行完畢（構成累犯）。
二、本案事實：
    詎詹益郎仍未戒除毒癮，分別基於施用第一級毒品海洛因與
    第二級毒品甲基安非他命之犯意，先於100 年7 月21日下午
    5 時許，在基隆市○○區○○路528 之2 號3 樓住處，以將
    海洛因摻水注入針筒，以注射靜脈血管之方式，施用海洛因
    1 次。再於同日下午6 時許，於上址，將第二級毒品甲基安
    非他命置於玻璃球吸食器內，以燒烤產生煙霧而吸食之方式
    ，施用甲基安非他命1 次。嗣於同年月22日下午1 時35分許
    ，在基隆市○○區○○路168 巷口，因行跡可疑，為警盤查
    而查獲，再經其同意採集尿液送驗，結果呈嗎啡、安非他命
    及甲基安非他命陽性反應，而悉上情。
三、案經基隆市警察局第三分局報告臺灣基隆地方法院檢察署檢
    察官偵查起訴。
    理  由
一、本件被告所犯者非為死刑、無期徒刑、最輕本刑為3 年以上
    有期徒刑之罪或高等法院管轄第一審案件，其於準備程序進
    行中，先就被訴事實為有罪之陳述，經告知其簡式審判程序
    之旨，並聽取公訴人及被告之意見後，本院依刑事訴訟法第
    273 條之1 第1 項之規定，裁定由受命法官獨任進行簡式審
    判程序，且依同法第273 條之2 規定，簡式審判程序之證據
    調查，不受第159 條第1 項、第161 條之2 、第161 條之3
    、第163 條之1 及第164 條至第170 條規定之限制，合先敘
    明。
二、前揭犯罪事實，業據被告於本院準備程序及審理時坦承不諱
    ，而經被告同意為警採集之尿液經送驗後，呈現嗎啡、可待
    因、安非他命及甲基安非他命之陽性反應，此有列管毒品人
    口尿液檢體採集送驗紀錄表（檢體編號：Ｚ000000000000 ）
    、台灣檢驗科技股份有限公司100 年7 月26日濫用藥物檢驗
    報告各乙份（偵卷第7 頁、第8 頁）附卷可稽，且參之以酵
    素免疫分析或薄層定性分析等方式為初步篩檢者，檢驗結果
    雖有相當程度偽陽性之可能，然以氣（液）相層析、質譜分
    析之儀器為交叉確認者，檢驗結果出現偽陽性之機率則極低
    ，因而具有公信力，核足為對涉嫌人不利之認定；尤以「毒
    品施用後於尿液、血液中可檢出之最大時限，與施用劑量、
    施用頻率、施用方式、施用者飲水量之多寡、個人體質、代
    謝情況、檢體收集時間點及所用檢測方法之靈敏度等因素有
    關，因個案而異。依據Clarke's Isolation Identification
    of Drugs第二版記載，血液中藥物之半衰期（濃度減半所需
    時間）分別為古柯鹼0.7- 1.5小時、海洛因3 分鐘（其代謝
    物為嗎啡2 -3小時）、嗎啡2 -3小時、大麻20- 36小時、安
    非他命12小時（當尿液偏酸性時，為4 -8小時）、甲基安非
    他命9 小時、Ketamine 2 -4小時，而MDMA 約8.49小時。一
    般於尿液中可檢出之最大時限，古柯鹼為施用後1 -4天、海
    洛因2 -4天、嗎啡2 -4天、大麻1-10天、安非他命1 -4天、
    甲基安非他命1 -5天、MDMA 1 -4天、MDA 1 -4天、Ketamine
    2 -4天。」此曾經行政院衛生署藥物食品檢驗局以92年7 月
    23日管檢字第0920005609號函釋在案，足認被告於本院準備
    程序及審理中所為之任意性自白與犯罪事實相符，本件事證
    明確，被告犯行洵堪認定，應依法論科。
三、海洛因、甲基安非他命分係毒品危害防制條例第2 條第2 項
    第1 款、第2 款所定之第一級、第二級毒品。核被告詹益郎
    所為，係犯毒品危害防制條例第10條第1 項、第2 項之施用
    第一級、第二級毒品罪。被告持有第一級毒品海洛因及第二
    級毒品甲基安非他命之低度行為，各應為施用第一級、第二
    級毒品之高度行為所吸收，不另論罪。被告先後所犯上開2
    罪，犯意各別，行為互殊，應予分論併罰。再被告有事實欄
    一、所示論罪科刑執行完畢情形，有臺灣高等法院被告前案
    紀錄表乙份附卷足憑，其於前案執行完畢後5 年內，故意再
    犯本件有期徒刑以上之罪，均為累犯，各依刑法第47條第1
    項加重其刑。本院審酌被告曾有施用毒品之前案紀錄，猶不
    知戒除，仍於上開時、地施用第一級、第二級毒品，暨衡及
    其犯罪後坦承犯行，且所犯之施用毒品犯行乃戕害自己身心
    健康，並未危及他人等一切情狀，分別量處如主文所示之刑
    ，及定其應執行之刑。
據上論斷，應依刑事訴訟法第273 條之1 第1 項、第299 條第1
項前段，毒品危害防制條例第10條第1 項、第2 項，刑法第11條
前段、第47條第1 項、第51條第5 款，判決如主文。
本案經檢察官林明志到庭執行職務。
中    華    民    國  100    年    10    月    31    日
                  刑事第五庭法  官  周霙蘭
以上正本證明與原本無異。
如不服本判決應於收受送達後10日內向本院提出上訴書狀，並應
敘述具體理由；其未敘述上訴理由者，應於上訴期間屆滿後20日
內向本院補提理由書(均須按他造當事人之人數附繕本)「切勿逕
送上級法院」。
中    華    民    國  100    年    10    月    31    日
                             書記官  翁其良
附錄論罪法條：
毒品危害防制條例第10條
施用第一級毒品者，處6月以上5年以下有期徒刑。
施用第二級毒品者，處3年以下有期徒刑。